【裁判字號】    97,審易,331
【裁判日期】    970418
【裁判案由】    竊盜
【裁判全文】
臺灣高雄地方法院刑事判決             97年度審易字第331號
公  訴  人  臺灣高雄地方法院檢察署檢察官
被      告  甲○○
                    （現另案於臺灣高雄戒治所戒治中）
上列被告因竊盜案件，經檢察官提起公訴（96年度偵字第30484
號、第33004 號），嗣被告就被訴事實為有罪陳述，經告知簡式
審判程序之旨，並聽取檢察官及被告意見，裁定改依簡式審判程
序審理，判決如下：
    主  文
甲○○犯攜帶兇器竊盜罪，處有期徒刑柒月，扣案之斜口鉗壹把
沒收；又犯竊盜未遂罪，處有期徒刑肆月。應執行有期徒刑拾月
，扣案之斜口鉗壹把沒收。
    事  實
一、甲○○分別基於意圖為自己不法所有之犯意：(一)於民國96年
    10月23日18時許，攜帶其所有客觀上足以對人之生命身體安
    全構成威脅可供兇器使用之斜口鉗1 把，至高雄市○○區○
    ○街「巨蛋」工地1 樓電氣室內，竊取金桔工程公司所有用
    於高壓、低壓、弱電等電氣工程之PEX 電線（600V級，2.0m
    m/4C）約500 公尺，並將竊得之電線置於其騎乘之車牌號碼
    TSE-398 號機車踏板逃逸，嗣於同日18時45分許，甲○○騎
    乘上開機車行經高雄市鼓山區○○○路272 號對面時，為警
    查獲，並扣得上開斜口鉗1 把。(二)另於96年11月18日12時45
    分許，在高雄市旗津區○○○路352 號前，見乙○○所有之
    電視訊號線2 綑置於該屋內（距門口約1 、2 公尺），乃擅
    自進入該屋（無故侵入住宅未據告訴）並蹲下著手竊取上揭
    電視訊號線，惟於尚未得手之際遭乙○○發現並出聲嚇阻而
    未得逞，並經乙○○報警查獲。
二、案經高雄市政府警察局鼓山分局報請臺灣高雄地方法院檢察
    署檢察官偵查起訴。
    理  由
一、被告甲○○所犯係死刑、無期徒刑、最輕本刑為3 年以上有
    期徒刑以外之罪，其於審判程序就前揭被訴事實為有罪之陳
    述，經告知簡式審判程序之旨，並聽取其與公訴人之意見後
    ，認無不得或不宜改依簡式審判程序進行之處，爰依刑事訴
    訟法第273 條之1 第1 項之規定，裁定依簡式審判程序審理
    。
二、上開事實，業據被告於本院審理時坦承不諱，核與證人即金
    桔工程公司工地主任陳建達及被害人乙○○於警詢、偵訊中
    之證述相符，並有高雄市政府警察局鼓山分局扣押筆錄暨扣
    押物品目錄表各2 份、高雄市政府警察局鼓山分局搜索扣押
    物品收據、贓物認領保管單2 紙、現場照片共7 張及電子地
    圖1 份在卷可稽（見警(一)卷第10-17 頁、警(二)卷第12-17 頁
    、偵(一)卷第21頁），復有斜口鉗1 把扣案可證，被告之自白
    核與事實相符，可採為認定犯罪之證據。本案事證明確，被
    告上揭竊盜犯行，均堪以認定，應予依法論科。
三、查被告行竊時所攜帶之斜口鉗1 把，長約15.7公分，係金屬
    器具，質地堅硬，鉗口部分呈扁平尖銳狀，可供夾剪硬物使
    用等情，業經本院勘驗屬實，並有照片1 張在卷供參（見院
    卷第33頁及警卷第14頁），客觀上足以傷害人之生命、身體
    ，顯可供兇器使用。是核被告所為，就犯罪事實(一)部分，係
    犯刑法第321 條第1 項第3 款之攜帶兇器竊盜罪；犯罪事實
    (二)部分，係犯同法第320 條第3 項、第1 項之竊盜未遂罪。
    。被告犯罪事實(二)之犯行，已著手於竊盜行為之實施而未得
    手，為未遂犯，爰依刑法第25條第2 項後段規定，按既遂犯
    之刑度減輕其刑。又被告上開2 次犯行，犯意個別，行為互
    殊，應分論併罰。本院審酌被告有竊盜及毒品等犯罪前科，
    素行不佳，有臺灣高等法院被告前案紀錄表可稽，於假釋期
    間竟不思警惕言行，為貪圖不法利益擅自竊取他人財物，危
    害社會治安，所為實不足取，於偵查中又否認犯行，犯後態
    度不佳，惟念其審理中已知坦承犯行等一切具體情狀，分別
    量處如主文所示之刑，並定應執行之刑，以資懲儆。至扣案
    斜口鉗1 把，為被告所有供本案犯罪所用之物（犯罪事實(一)
    部分）爰依刑法第38條第1 項第2 款規定宣告沒收。
四、據上論斷，應依刑事訴訟法刑事訴訟法第273 條之1 第1 項
    、第299 條第1 項前段，刑法第321 條第1 項第3 款、第32
    0 條第3 項、第1 項、第25條第2 項、第38條第1 項第2 款
    、第51條第5 款，刑法施行法第1條之1，判決如主文。
本案經檢察官劉穎芳到庭執行職務。
中    華    民    國    97    年    4     月    18    日
                  刑事第七庭  法  官  唐照明
以上正本證明與原本無異。
如不服本判決應於判決送達後10日內，向本院提出上訴書狀。
中    華    民    國    97    年    4     月    18    日
                              書記官  許珈綺
附錄本案論罪科刑法條
中華民國刑法第320條
意圖為自己或第三人不法之所有，而竊取他人之動產者，為竊盜
罪，處5 年以下有期徒刑、拘役或5 百元以下罰金。
意圖為自己或第三人不法之利益，而竊佔他人之不動產者，依前
項之規定處斷。
前二項之未遂犯罰之。
刑法第321條
犯竊盜罪而有左列情形之一者，處 6 月以上、 5 年以下有期徒
刑：
一  於夜間侵入住宅或有人居住之建築物、船艦或隱匿其內而犯
    之者。
二  毀越門扇、牆垣或其他安全設備而犯之者。
三  攜帶兇器而犯之者。
四  結夥三人以上而犯之者。
五  乘火災、水災或其他災害之際而犯之者。
六  在車站或埠頭而犯之者。
前項之未遂犯罰之。


司法院資訊處製作；財團法人民間司法改革基金會備份。
